臺灣高雄地方法院刑事判決　　　　　　　　　　　　九十三年度簡上字第四五號
　　上　訴　人　臺灣高雄地方法院檢察署檢察官
　　被　　　告　甲○○
右上訴人因被告竊盜案件，不服本院高雄簡易庭九十二年度簡字第四六六二號中華民
國九十二年十一月二十七日第一審刑事簡易判決（起訴書案號：九十二年度偵字第一
九八四八號），提起上訴，及台灣嘉義地方法院檢察署檢察官移
年度偵字第八二五二號及九十三年度偵字第一二五二號），本院管轄之第二審合議庭
判決如左：
    主  文
原判決撤銷。
甲○○連續竊盜，累犯，處有期徒刑陸月，如易科罰金，以參佰元折算壹日。扣案之
塑膠繩貳條、未使用過之雙面膠玖片、使用過之雙面膠參片、鉛線壹條及鉛筆刀壹支
，均沒收。
    事  實
一、甲○○曾於民國（下同）八十九年間，因竊盜案件，經臺灣彰化地方法院判處有
    期徒刑二月，緩刑三年確定，嗣因犯竊盜案件，經撤銷上開緩刑，於九十年五月
    十四日執行完畢，竟仍不知悔改，復基於意圖為自己不法所有之概括犯意為下列
    竊盜行為：（一）先於九十二年九月二十八日九時五分許，在高雄縣鳥松鄉○○
    村○○路一九０巷二號「雷音禪寺」，竊取乙○○○所有之皮包一只（內有現金
    新台幣《下同》六千四百七十元、身份證、健保卡各一張、印章一枚及ＭＯＴＯ
    ＲＯＬＡ行動電話一支），得手後，甫欲離去之際，為乙○○○發覺並報警處理
    。（二）復於九十二年十二月十六日十二時二十分許，在嘉義縣民雄鄉西昌村六
    鄰一號「慈雲亭廟宇」，先以其所有之鉛線綁住雙面膠後，再將鉛線插入香油錢
    箱內，以雙面膠黏取銅板貨幣、紙幣之方式，欲竊取葉卿耀所保管前開錢箱內之
    現金時，遭李長青發覺報警查獲而未遂，並扣得甲○○所有之塑膠繩二條、未使
    用過之雙面膠九片、使用過之雙面膠三片、鉛線一條及鉛筆刀一支等物。
二、案經高雄縣政府警察局仁武分局報請台灣高雄地方法院檢察署檢察官偵查起訴及
    台灣嘉義地方法院檢察署檢察官移送併案審理。
    理  由
一、右揭犯罪事實一（一），業據被告於警、偵訊時坦承不諱，核與被害人乙○○○
    於警訊時供述之情節相符，並有高雄縣政府警察局仁武分局扣押筆錄、扣押物品
    目錄表、扣押物品收據、領結及照片六張等資料附卷可稽，足認被告此部分自白
    與事實相符，堪信為真實。訊據被告雖否認犯罪事實一（二）之行為，並辯稱：
    我喝很多酒，我不知道到了何處，我承認有去哪裡，但我沒有偷錢云云（見九十
    二年偵字第八二五二號九十二年十二月十六日訊問筆錄，第九頁），然被告此部
    分竊盜行為，業據證人李長青於警訊時證稱：「（你看見何事？時間為何？）我
    看見一名女子在慈雲亭香油錢處，看見甲○○有繩子用雙面膠行竊香油錢，被我
    當場發現，他立即收起繩子，我立即聯絡廟方人員，報警處理，他行竊時間為九
    十二年十二月十六日十二時二十分左右」等語（見九十二年十二月十六日警訊筆
    錄）綦詳，復有塑膠繩二條、未使用過之雙面膠九片、使用過之雙面膠三片、鉛
    線一條及鉛筆刀一支等物扣案可證，足認被告所辨，顯係卸責之詞，從而，本件
    事證明確，被告上開犯行，均堪認定。
二、核被告犯罪事實一（一）所為，係犯刑法第三百二十條第一項之竊盜罪，犯罪事
    實一（二）所為，係犯刑法第三百二十條第三項、第一項竊盜未遂罪。又被告先
    後二次竊盜犯行，時間緊接，犯罪構成要件相同，顯係出於概括之犯意為之，為
    連續犯，爰依刑法第五十六條之規定，論以刑法第三百二十條第一項之竊盜既遂
    罪，並加重其刑。公訴人雖僅就被告事實一（一）之犯行加以起訴，惟被告犯罪
    事實一（二）所為之竊盜犯行既與經起訴之部分有連續犯之裁判上一罪之關係，
    已如前述，復經公訴人併案審理，本院自得一併予以審判，併此敘明。又被告於
    八十九年間，因竊盜案件，經臺灣彰化地方法院判處有期徒刑二月，緩刑三年確
    定，嗣因犯竊盜案件，經撤銷上開緩刑，於九十年五月十四日執行完畢等情，有
    台灣高等法院被告全國前案紀錄表及台灣高雄地方法院檢察署刑案資料查註紀錄
    表可按，其於有期徒刑執行完畢後五年以內再犯有期徒刑以上之本罪，為累犯，
    依法遞加重其刑。爰審酌被告之品行非佳，貪圖不法利益，而竊取他人財物，並
    於前案執行完畢後不久又再度為竊盜行為，顯無悔悟之意，惟念及所竊得之物品
    已為被害人領回，所生危害非巨，及犯後坦認部分犯行等一切情狀，量處如主文
    所示之刑，並諭知易科罰金之折算標準，以資懲儆。至扣案之塑膠繩二條、未使
    用過之雙面膠九片、使用過之雙面膠三片、鉛線一條及鉛筆刀一支，均為被告所
    有供犯罪所用及預備之物，業據其供承在卷，應均依刑法第三十八條第一項第二
    款規定，宣告沒收之。
三、原審予以論罪科刑，固非無見，惟原審僅就被告事實一（一）之竊盜犯行加以審
    判，而未及就被告犯罪事實一（二）所為具連續犯之裁判上一罪之部分一併審理
    ，容有未洽，上訴人就此部分提起上訴，非無理由，爰由本院將原判決予以撤銷
    ，另諭知如主文所示之判決。
四、按被告經合法傳喚，無正當之理由不到庭者，得不待其陳述逕行判決，刑事訴訟
    法第三百七十一條定有明文，又依同法第四百五十五條之一第三項規定簡易判決
    上訴程序準用第二審上訴程序之規定。查被告於本院第二審審判期日並未到庭，
    惟該期日之傳票業經合法送達，有本院九十三年八月二十四日雄院貴刑往九三簡
    上四五０字第三一六九三號函、本院公示送達公告稿、公示送達證書、丁○○鹽
    埕區公所九十三年八月二十七日高鹽區社經字第０九三０００五二０二函、送達
    回證二紙在卷足憑，爰依前開規定不待其到庭逕為判決，附此敘明。
據上論斷，應依刑事訴訟法第四百五十五條之一第一項、第三項、第三百六十九條第
一項前段、第三百六十四條、第二百九十九條第一項前段、第三百七十一條，刑法第
五十六條、第三百二十條第一項、第四十七條、第四十一條第一項前段、第三十八條
第一項第二款，罰金罰鍰提高標準條例第一條前段、第二條，判決如主文。本案經檢
察官丙○○到庭執行職務。
中      華      民      國    九十三    年      十      月    二十九    日
                                    臺灣高雄地方法院刑事第七庭
                                        審判長法  官    孫啟強
                                              法  官    蔡川富
                                              法  官    張茹棻
右正本證明與原本無異。
不得上訴。
                                              書記官    李忠霖
中      華      民      國    九十三    年      十      月    二十九    日
附錄本罪論罪科刑法條全文：
刑法第三百二十條第一項：
  意圖為自己或第三人不法之所有，而竊取他人之動產者，為竊盜罪，處五年以下有
  期徒刑、拘役或五百元以下罰金。
